臺灣板橋地方法院刑事判決　　　　　　　100年度訴字第264號
公　訴　人　臺灣板橋地方法院檢察署檢察官
被　　　告　杜侑融
上列被告因違反毒品危害防制條例案件，經檢察官提起公訴（99
年度毒偵字第9351號），本院判決如下：
    主  文
杜侑融施用第一級毒品，累犯，處有期徒刑拾月。
    事  實
一、杜侑融前因施用毒品案件，經本院以96年度毒聲字第232 號
    裁定送觀察勒戒後，認有繼續施用毒品傾向，再經本院以96
    年度毒聲字第956 號裁定送強制戒治，於民國97年1 月30日
    執行完畢釋放，並由臺灣板橋地方法院檢察署檢察官以97年
    度戒毒偵字第122 號為不起訴處分確定。復因施用毒品案件
    ，經本院以98年度訴字第1324號判處有期徒刑8 月確定，於
    99年5 月14日縮刑期滿執行完畢。詎其猶不知悔改，於前揭
    強制戒治執行完畢5 年內，復基於施用第一級毒品海洛因之
    犯意，於99年8 月9 日晚間6 時50分為警採集尿液前26小時
    內之某時許（不包括其為警逮捕後人身自由受拘束之期間）
    ，在不詳處所，施用第一級毒品海洛因1 次，嗣因其為毒品
    列管人口，經警於99年8 月9 日通知至新北市政府警察局三
    重分局採尿送驗後，發現其尿液中呈現海洛因代謝物嗎啡之
    陽性反應，始查悉上情。
二、案經新北市政府警察局三重分局報告臺灣板橋地方法院檢察
    署檢察官偵查起訴。
    理  由
壹、程序部分：
一、證據能力部分：
    按被告以外之人於審判外之陳述，雖不符前4 條之規定，而
    經當事人於審判程序同意作為證據，法院審酌該言詞陳述或
    書面陳述作成時之情況，認為適當者，亦得為證據，刑事訴
    訟法第159 條之5 第1 項定有明文。查本案認定事實所引用
    之卷內其餘證據資料，除原已符同法第159 條之1 至第159
    條之4 規定、及法律另有規定等傳聞法則例外規定，而得作
    為證據外，並無證據證明係公務員違背法定程式所取得，而
    檢察官、被告杜侑融於本院行準備程序時，均同意其作為本
    案證據之證據能力，且本院審酌前揭陳述作成時之情況，並
    無違法取證之瑕疵，亦認以之作為證據為適當，是本件有關
    被告以外之人於審判外之言詞或書面陳述等供述證據，依前
    揭法條意旨，自均得為證據。
二、起訴程序部分：
    前因施用毒品案件，經本院以96年度毒聲字第232 號裁定送
    觀察勒戒後，認有繼續施用毒品傾向，再經本院以96年度毒
    聲字第956 號裁定送強制戒治，於97年1 月30日執行完畢釋
    放，並由臺灣板橋地方法院檢察署檢察官以97年度戒毒偵字
    第122 號為不起訴處分確定等情，有臺灣高等法院被告前案
    紀錄表在卷可查。詎其又於前案強制戒治執行完畢釋放後5
    年內，再犯本件施用毒品之犯行，是依毒品危害防制條例第
    23條第2 項之規定，本件檢察官之起訴合法，合先敘明。
貳、實體部分：
一、訊據被告固坦承有於99年8 月9 日為警採尿之事實，惟矢口
    否認有何施用毒品之犯行，辯稱：伊確實沒有施用海洛因，
    不知道為何會有陽性反應云云。經查：
  (一)被告為毒品列管人口，其於99年8 月9 日晚間6 時50分經新
    北市政府警察局三重分局採集尿液送驗後，發現其尿液中呈
    現第一級毒品海洛因代謝物嗎啡之陽性反應等情，業經被告
    於警詢、審理中所不否認（偵卷第3-4 頁、院卷一第22、38
    頁、院卷二第19頁），且有應受尿液檢驗人尿液檢體採集送
    驗記錄表、台灣檢驗科技股份有限公司濫用藥物檢驗報告等
    在卷可查（偵卷第5 、23頁），是此部分事實自已足堪認定
    。
  (二)被告雖以前詞置辯，惟查，被告前於98年間曾因施用海洛因
    毒品案件經本院以98年度訴字第1324號判處有期徒刑8 月確
    定，該案並於99年5 月14日甫執行完畢，距本件其為警方採
    尿之99年8 月9 日尚未滿3 月等情，此有臺灣高等法院被告
    前案紀錄表可稽，是本難認被告於當時有何對該次犯行已不
    記憶之可能。然其於本件警詢時卻供稱：伊先前有施用海洛
    因之習慣，最後一次大概是在95年間，詳細時、地不記得了
    等語（偵卷第4 頁），是其於本件查獲之初本即有就自身施
    用毒品之紀錄避重就輕之情形，則其所辯是否足採本非無疑
    。又被告另於本院100 年5 月2 日準備程序時辯稱：當時採
    尿過程的封條不是伊貼的，警局裡面還有抓到一個毒品犯人
    ，可能是尿液搞混了，且伊有在喝美沙冬等語（院卷一第22
    頁）。惟查美沙冬為第二級管制藥品，其不含嗎啡、可待因
    之成分，服用該等藥品之人尿液中不致驗出嗎啡反應乙節，
    業經行政院衛生署管制藥品管理局歷來函文中闡述明確，而
    屬本院職務上已知之事項；又本院並將當庭所採集之被告尿
    液、及警方於事發時所採集之被告尿液送交檢驗，兩者尿液
    中人類粒線體DNA 序列檢驗結果均屬相同等情，亦有法務部
    調查局DNA 鑑識實驗室100 年7 月5 日調科肆字第10000383
    600 號鑑定書在卷可查（院卷一第30頁），是被告此部所辯
    ，亦顯然與客觀事實不符而難採信。況人體尿液經免疫學法
    初步篩檢後，再以氣相層析質譜儀法進行確認檢驗，不致產
    生「偽陽性」結果乙節，亦屬本院職務上已知之事項，而本
    件被告之尿液係經檢驗單位以氣相層析質譜儀法進行確認檢
    驗後，始判定其尿液呈現海洛因代謝物嗎啡之陽性反應，有
    前揭台灣檢驗科技股份有限公司濫用藥物檢驗報告可佐，是
    其於前揭犯罪事實所載之時間內確有施用海洛因1 次之犯行
    ，自堪認定屬實。
  (三)綜上所述，被告空言否認犯行，經核均屬臨訟卸責之詞，不
    足採信，其本件所為犯罪事證明確，應予依法論科。
二、核被告所為，係犯毒品危害防制條例第10條第1 項之施用第
    一級毒品罪，其施用前持有第一級毒品海洛因之低度行為，
    為施用之高度行為所吸收，不另論罪。又被告有如上事實欄
    所述前科事實，有臺灣高等法院被告前案紀錄表在卷可查，
    其受有期徒刑執行完畢後，5 年以內故意再犯本件有期徒刑
    以上之罪，為累犯，應依法加重其刑。爰審酌被告前經觀察
    勒戒、強制戒治程序執行完畢釋放，仍未能徹底戒絕毒品，
    再犯本件施用毒品犯行，足見其戒絕毒癮之意志不堅，未能
    體悟施用毒品對己身所造成之傷害及社會之負擔，所為顯不
    足取，又被告犯罪後，始終藉詞否認犯行，於犯罪後態度部
    分無從為其有利之考量，惟慮及施用毒品乃戕害自身健康，
    尚未直接危害他人等一切情狀，量處如主文所示之刑，以資
    懲儆。
據上論斷，應依刑事訴訟法第299 條第1 項前段，毒品危害防制
條例第10條第1 項，刑法第11條前段、第47條第1 項，判決如主
文。
本案經檢察官謝伊婷到庭執行職務。
中    華    民    國   100    年    10    月    26    日
          刑事第十六庭  審判長  法  官  林家賢
                                法  官  鄧雅心
                                法  官  黃沛文
上列正本證明與原本無異。
如不服本判決，應於判決送達後10日內敘明上訴理由，向本院提
出上訴狀 (應附繕本) ，上訴於臺灣高等法院。其未敘述上訴理
由者，應於上訴期間屆滿後20日內向本院補提理由書「切勿逕送
上級法院」。
                                書記官  尤怡文
中    華    民    國   100    年    10    月    26    日
附錄本判決論罪法條：
毒品危害防制條例第10條：
施用第一級毒品者，處6 月以上5 年以下有期徒刑。
施用第二級毒品者，處3 年以下有期徒刑。